【裁判字號】    97,重抗,4
【裁判日期】    970417
【裁判案由】    分配表異議之訴
【裁判全文】
臺灣高等法院臺南分院民事裁定  97年度重抗字第4號
抗  告  人  教育部
法定代理人  乙○○
上列抗告人因與相對人財團法人臺南市私立建業高級中學等間分
配表異議之訴等事件，對於中華民國97年3 月14日臺灣臺南地方
法院97年度補字第82號裁定提起抗告，本院裁定如下：
    主  文
抗告駁回。
抗告訴訟費用由抗告人負擔。
    理  由
一、按核定訴訟標的之價額，以起訴時之交易價額為準，無交易
    價額者，以原告就訴訟標的所有之利益為準；又以一訴主張
    數項標的者，其價額合併計算之，但所主張之數項標的互相
    競合或應為選擇者，其訴訟標的價額應依其中價額最高者定
    之；民事訴訟法第77條之1第2項、第77條之2第1項，分別定
    有明文。又按強制執行法第41條所稱之分配表異議之訴，其
    訴訟標的為該異議之債權人或債務人對分配表之異議權，法
    院核定該訴訟標的價額，應以異議者請求宣示變更原分配表
    或撤銷原分配表重新製作分配表所得之利益為準，亦迭據最
    高法院分別著有76年度台上字第2782號判例、及92年度台上
    字第2179號判決意旨足參。
二、經查本件抗告人在原審所提分配表異議之訴等事件，依其訴
    之聲明除係對法務部行政執行署91年度罰執字第8354號義務
    人臺南市私立建業高級中學行政執行事件，於民國（下同）
    97 年1月10日列印，定97年1月29日下午3時30分實行分配之
    分配表，如原審卷附件一所載序號1、2、4 之執行費，及序
    號6、7、9 之普通債權，應予剔除不得列入分配外，尚有請
    求確認被告丁○○與被告財團法人臺南市私立建業高級中學
    間新臺幣（下同）17,100,000元之債權不存在，及請求確認
    被告甲○○對被告財團法人臺南市私立建業高級中學就該院
    96年度票字第2431號民事裁定之本票債權1,500,000 元本息
    之債權不存在，暨請求確認被告丙○○○對被告財團法人臺
    南市私立建業高級中學就該院96年度票字第2827號民事裁定
    所示本票4,000,000 元之債權不存在等項，既有該起訴狀附
    於原審卷足稽。據此本件分配表異議之訴等事件，其訴訟標
    的除抗告人對系爭分配表之異議權外，尚有三項確認法律關
    係不存在之確認債權不存在訴權，而由抗告人以一訴狀主張
    四項標的，且該四項標的均屬各別獨立存在，並無互相競合
    或應為選擇者，其訴訟標的價額自應合併計算之。則本件訴
    訟標的價額，除抗告人所主張分配表之異議權價額1,514,88
    8元外，尚應加入上揭三項確認債權不存在之訴訟價額17,10
    0,000元、1,500,000元、4,000,000元，合計24,114,888 元
    。原審為此核定本件訴訟標的價額為24,114,888元，應徵第
    一審裁判費224,256 元，經核認事用法並無不合。抗告人抗
    告意旨，猶執本件訴訟標的價額應僅以分配表之異議權1,51
    4,888 元部分計算，而指摘原裁定不當，為無理由，應予駁
    回。
三、據上論結，本件抗告為無理由，應依民事訴訟法第495條之1
    、第449條第1項、第95條、第78條，裁定如主文。
中    華    民    國    97    年    4    月    17     日
                  民事第四庭   審判長法  官  王惠一
                                     法  官  蘇重信
                                     法  官  林永茂
上為正本係照原本作成。
如不服本裁定，僅得於收受本裁定正本送達後10日內以適用法規
顯有錯誤為理由，向本院提出再抗告狀（須附繕本）依法應繳納
抗告費新台幣1 千元，並委任律師為訴訟代理人，經本院許可後
始可再抗告於最高法院。
中    華    民    國    97    年    4     月    17    日
                                    書記官  謝素嬿
【附記】
民事訴訟法第495 條之1第2項準用同法第466條之1第1、2項規定
：
(1)對於第二審判決上訴，上訴人應委任律師為訴訟代理人。但上
  訴人或其法定代理人具有律師資格者，不在此限。
(2)上訴人之配偶、三親等內之血親、二親等內之姻親，或上訴人
  為法人、中央或地方機關時，其所屬專任人員具有律師資格並
  經法院認為適當者，亦得為第三審訴訟代理人。
民事訴訟法第466條之2：
  上訴人無資力委任訴訟代理人者，得依訴訟救助之規定，聲請
  第三審法院為之選任律師為其訴訟代理人。

司法院資訊處製作；財團法人民間司法改革基金會備份。
